【裁判字號】    89,訴,2190
【裁判日期】    891020
【裁判案由】    毒品危害防制條例
【裁判全文】
~V;臺灣高雄地方法院刑事判決                     八十九年度訴字第二一九號
    公  訴  人  臺灣高雄地方法院檢察署檢察官
    被      告  甲○○
右列被告因毒品危害防制條例案件，經檢察官提起公訴 (八十九年度毒偵字第一九七
九號)，本院判決如左：
    主  文
甲○○連續施用第一級毒品，處有期徒刑拾壹月；又連續施用第二級毒品，處有期徒
刑肆月。應執行有期徒刑壹年貳月。
    事  實
一、甲○○曾於民國八十八年間因施用毒品案件，經台灣高雄地方法院檢察署檢察官
    （下稱檢察官）聲請本院送觀察、勒戒，因無繼續施用毒品之傾向，由檢察官於
    八十八年十月廿八日以八十八年度毒偵字第一八七０號處分不起訴確定。詎不知
    悔改，於上開不起訴處分確定後五年以內，復基於概括之犯意，自八十九年一月
    中旬某日起至同年一月廿日止，連續在其高雄縣林園鄉○○村○○路二一六巷廿
    七弄五一號住處，以海洛因粉末摻入菸絲，點著香煙吸用之方式，施用第一級毒
    品海洛因多次，平均約三、四日施用一次。復另基於概括之犯意，連續於上開時
    間地點，以安非他命晶體置於玻璃球內，下端以火燒烤加熱，使安非他命晶體汽
    化產生煙霧予以吸用之方式，施用第二級毒品安非他命多次，平均每日施用一次
    。嗣於八十九年一月二十三日零時許，經高雄縣警察局林園分局港埔派出所通知
    其到該派出所訊問並採集尿液，檢驗結果，其尿液中呈有鴉片類（或嗎啡）陽性
    反應，經檢察官聲請本院以八十九年度毒聲字第三八００號裁定送觀察、勒戒後
    ，認有繼續施用毒品之傾向，再由檢察官聲請本院以八十九年毒聲字第四三一八
    號裁定令入戒治處所施以強制戒治迄今。
二、案經高雄縣警察局林園分局報請台灣高雄地方法院檢察署檢察官偵查起訴。
    理  由
一、右揭事實訊據被告甲○○坦承不諱，並有高雄縣衛生局煙毒尿液檢驗成績書及台
    灣檢驗科技股份有限公司濫用藥物實驗室出具之濫用藥物尿液檢驗各一紙附卷可
    稽，足徵其自白施用第一級毒品海洛因及第二級毒品安非他命，洵與事實相符，
    而得資為論罪科刑之依據。又被告曾於八十八年間因施用毒品案件，經檢察官聲
    請本院送觀察、勒戒，因無繼續施用毒品之傾向，由檢察官於八十八年十月廿八
    日以八十八年度毒偵字第一八七０號處分不起訴確定乙節，有該不起訴處分書一
    紙在卷可按。而其於上開不起訴處分確定後五年以內，復連續於上開時地施用第
    一級毒品海洛因、第二級毒品安非他命，經檢察官聲請本院以八十九年度毒聲字
    第三八００號裁定送觀察、勒戒後，認有繼續施用毒品之傾向，再由檢察官聲請
    本院以八十九年毒聲字第四三一八號裁定令入觀察處所施以強制戒治迄今等情，
    亦有本院八十九年度毒聲字第三八００號刑事裁定、台灣高雄看守所附設勒戒處
    所八十九年五月廿四日高所坤戒勒字第二三八二號函檢附之有無繼續施用毒品傾
    向證明書、強制戒治聲請書、戒治處分執行指揮書、本院被告院內索引卡紀錄表
    、台灣高等法院被告全國前案紀錄表各一份在卷足憑。事證明確，被告犯行堪以
    認定。
二、核被告所為，係犯毒品危害防制條例第十條第一項施用第一級毒品罪及同條例第
    十條第二項施用第二級毒品罪。被告施用第一級毒品海洛因及施用第二級毒品安
    非他命前後，持有海洛因及安非他命之低度行為，應分別為施用海洛因及安非他
    命之高度行為所吸收，不另論其持有第一級、第二級毒品罪。被告先後多次施用
    第一級、第二級毒品之犯行，均時間緊接，犯罪構成要件相同，顯係基於概括犯
    意反覆為之，應依連續犯之規定，各論以一罪，並依法加重其刑。又被告所犯上
    開二罪間，犯意各別，罪名互異，應予分論並罰。爰審酌被告曾因施用毒品，經
    觀察、勒戒後，因無繼續施用毒品傾向，由檢察官為不起訴處分確定後，五年以
    內復施用第一級、第二級毒品，足見其對施用毒品之行為不知悛悔，行為頗有不
    當，對於社會秩序不無危害，惟其犯後坦承罪行，態度良好，本件施用毒品期間
    不長等一切情狀，分別量處如主文所示之刑，並定其應執行之刑，以資懲儆。
三、按施用海洛因及安非他命後於七十二小時內驗尿，其尿液中仍會呈現嗎啡及甲基
    安非他命陽性反應，是被告自白其最後一次施用海洛因及安非他命係於八十九年
    一月廿日尚非不可採，而公訴意旨以被告採集之尿液經檢驗結果有嗎啡及安非他
    命陽性反應，而認被告於八十九年一月廿三日零時許回溯廿四小時內某時施用海
    洛因及安非他命，應屬被告於八十九年一月廿日施用海洛因及安非他命之誤。查
    被告係自八十九年一月中旬某日起至同年一月廿日止施用第一級毒品海洛因及第
    二級毒品安非他命多次，公訴意旨僅起訴其於八十九年一月廿日施用海洛因及安
    非他命之該次犯行，其餘各次未據起訴部分，與起訴事實有連續犯之裁判上一罪
    關係，為起訴效力所及，本院自應併予審酌，附此敘明。
據上論斷，應依刑事訴訟法第二百九十九條第一項前段，毒品危害防制條例第十條第
一項、第二項，刑法第十一條前段、第五十六條、第五十一條第五款，判決如主文。
本案經檢察官詹美玲到庭執行職務
中    華    民    國      八十九      年      十      月      二十      日
                                      臺灣高雄地方法院刑事庭
                                法  官    郭錦茂
右正本證明與原本無異。
如不服本判決，應於判決送達後十日內，向本院提出上訴狀。
                                書記官    賴佳慧
中    華    民    國      八十九      年      十      月      二十三   日
附錄本判決論罪法條：
毒品危害防制條例第十條第一項：
  施用第一級毒品者，處六月以上五年以下有期徒刑。
毒品危害防制條例第十條第二項：
  施用第二級毒品者，處三年以下有期徒刑。


司法院資訊處製作；財團法人民間司法改革基金會備份。
